【裁判字號】    95,訴,936
【裁判日期】    950630
【裁判案由】    毒品危害防制條例
【裁判全文】
臺灣桃園地方法院刑事判決               95年度訴字第936號
公  訴  人  臺灣桃園地方法院檢察署檢察官
被      告  甲○○
                      現於臺灣新竹監獄新竹分監執行）
上列被告因毒品危害防制條例案件，經檢察官提起公訴（95年度
毒偵字第1641號），暨移送併案審理（95年度毒偵字第2406號、
第2426號），本院合議庭裁定改依簡式審判程序，茲判決如下：
    主  文
甲○○連續施用第一級毒品，累犯，處有期徒刑玖月。扣案之削
尖吸管壹支沒收。
    事  實
一、甲○○前曾因施用第二級毒品案件，經裁定送觀察、勒戒後
    ，認有繼續施用毒品之傾向，經裁定令入戒治處所施以強制
    戒治，於民國90年8 月1 日強制戒治期滿，並經本院於89年
    8 月14日以89年度壢簡字第1111號判決判處有期徒刑5 月，
    於同年10月2 日確定，於90年8 月2 日易科罰金執行完畢。
二、詎甲○○仍無法戒除毒癮，復基於施用第一級毒品海洛因、
    第二級毒品安非他命之概括犯意，自94年12月初某日起至95
    年4 月21日止，在桃園縣新屋鄉某不詳友人之住處內，以將
    海洛因、安非他命一同摻水置入注射針筒內注射之方式，連
    續多次施用第一級毒品海洛因、第二級毒品安非他命，另於
    95年4 月25日某時，在上開地點，以將海洛因摻水置入注射
    針筒內注射之方式，施用第一級毒品海洛因。嗣經警於：
    94年12月12日15時許，在桃園縣楊梅鎮○○路123 號前查獲
    ，並扣得甲○○所有供其施用安非他命之削尖吸管1 支（起
    訴書誤載為查扣削尖吸管、藥勺各1支）；95年4 月22日3
    時45分許，在桃園縣大溪鎮臺66線26.4公里處查獲；95年
    4 月26日17時10分許，在桃園縣新屋鄉○○路111 巷9 號查
    獲。
三、案經桃園縣政府警察局楊梅分局、大溪分局報告臺灣桃園地
    方法院檢察署檢察官偵查起訴暨移送併案審理。
    理  由
一、按被告所犯為死刑、無期徒刑、最輕本刑為 3年以上有期徒
    刑之罪或高等法院管轄第一審案件者外，於準備程序進行中
    ，被告先就被訴事實為有罪之陳述時，審判長得告知被告簡
    式審判程序之旨，並聽取當事人、代理人、辯護人及輔佐人
    之意見後，裁定進行簡式審判程序，刑事訴訟法第273條之1
    第1 項定有明文。本件被告甲○○為有罪陳述，且所犯非死
    刑、無期徒刑、最輕本刑為3 年以上有期徒刑之罪或高等法
    院管轄第一審案件，經踐行上開程序後，由合議庭裁定由受
    命法官獨任改依簡式審判程序審理，合先敘明。
二、訊據被告甲○○於本院訊問時坦承上揭施用第一級毒品海洛
    因、第二級毒品安非他命之事實不諱，而被告3 度為警查獲
    後，經警採集其尿液檢體送驗，以酵素免疫分析法初步檢驗
    ，再以氣相層析質譜儀法確認檢驗結果，分別呈安非他命、
    甲基安非他命、嗎啡、可待因陽性反應、安非他命類、鴉片
    類陽性反應及鴉片類陽性反應，有臺灣尖端先進生技醫藥股
    份有限公司濫用藥物檢驗報告1 紙、臺灣檢驗科技股份有限
    號公司濫用藥物尿液檢驗報告2 紙附卷可稽，並有削尖吸管
    1 支扣案可佐，足見被告前開自白確與事實相符，堪以採信
    。被告前曾因施用第二級毒品案件，經裁定送觀察、勒戒後
    ，認有繼續施用毒品之傾向，經裁定令入戒治處所施以強制
    戒治，於90年8 月1 日強制戒治期滿等情，有臺灣高等法院
    被告前案紀錄表在卷可稽，足認被告係於前案強制戒治執行
    完畢後，5 年內再犯本件施用第一級、第二級毒品之罪，與
    毒品危害防制條例第23條第2 項規定相符，殆無疑問。本件
    事證明確，被告犯行堪以認定，應予依法論科。
三、核被告甲○○所為，係犯毒品危害防制條例第10條第1 項施
    用第一級毒品罪、同條例第10條第2 項施用第二級毒品罪。
    被告持有海洛因、安非他命之低度行為，為其施用海洛因、
    安非他命之高度行為所吸收，均不另論罪。被告先後多次施
    用第一級、第二級毒品之犯行，均時間緊接，構成要件相同
    ，顯均係基於概括犯意反覆為為之，均應論以連續犯1 罪，
    並均依法加重其刑。檢察官雖僅起訴被告94年9 月起至同年
    12月5 日為警採尿時向前回溯26小時及96小時內之某時，連
    續多次施用第一級、第二級毒品之犯行，惟其餘之施用第一
    級、第二級毒品犯行部分，經核與起訴且經本院論罪之施用
    第一級、第二級毒品犯行部分，有連續犯裁判上一罪之關係
    ，為起訴效力所及，檢察官請求併案審理，核無不合，本院
    自應併予審理。被告自94年12月初某日起至95年4 月21日止
    係以將海洛因、安非他命一同摻水置於注射針筒內後注射，
    此經被告陳明在卷，則被告於同時、地，以同一方法，連續
    多次施用海洛因、安非他命，以一個施用行為同時觸犯上開
    2 罪名，為想像競合犯，應依刑法第55條之規定從一重論以
    連續施用第一級毒品罪。公訴意旨認被告所犯施用第一級毒
    品、施用第二級毒品2 罪係分別起意、方法各異，應予分論
    併罰，惟本件並無積極證據足證被告前開關於施用海洛因、
    安非他命之方法部分所述不實，此部分公訴意旨容有未洽，
    附予敘明。被告有如事實欄一所載之犯罪科刑及執行情形，
    有臺灣高等法院被告前案紀錄表在卷足參，其受有期徒刑執
    行完畢，5 年內再犯本件有期徒刑以上之罪，為累犯，應依
    刑法第47 條 規定加重其刑。被告有2 種刑之加重事由，爰
    依刑法第70條之規定遞予加重之。爰審酌被告經強制戒治後
    仍再施用毒品，顯見戒毒意志不堅，及其犯罪戕害自身，尚
    無害及他人，且犯罪後坦承犯行等一切情狀，量處如主文所
    示之刑，以資懲儆。扣案之削尖吸管1 支為被告所有供其施
    用安非他命之工具，業據被告供陳在卷，爰依刑法第38條第
    1 項第2 款之規定宣告沒收。至警員於95年4 月22日3 時40
    分許、同年4 月26日17時10分許查獲被告時查扣之海洛因3
    包、注射針筒5 支、削尖吸管4 支、橡皮筋2 條、海洛因殘
    渣袋3 只，被告否認為其所有，本院復查無其他積極證據足
    證被告所言不實，尚不得宣告沒收，應由檢察官另行依法處
    理，附予敘明。
據上論斷，應依刑事訴訟法第273 條之1 第1 項、第299 條第1
項前段，毒品危害防制條例第10條第1 項、第2 項，刑法第11條
前段、第56條、第55條、第47條、第38條第1 項第2 款，判決如
主文。
本案經檢察官謝雯璣到庭執行職務。
中    華    民    國    95    年    6     月    30    日
                  刑事第十庭  法  官     蔡和憲
上正本證明與原本無異。
如不服本判決書，應於送達後10日內，向本院提出上訴狀。
                              書記官    常毓生
中    華    民    國    95    年    7     月    3     日
毒品危害防制條例第10條第1項、第2項：
施用第一級毒品者，處 6 月以上 5 年以下有期徒刑。
施用第二級毒品者，處 3 年以下有期徒刑。


司法院資訊處製作；財團法人民間司法改革基金會備份。
